宣示判決筆錄
原      告  華南產物保險股份有限公司

法定代理人  陳文智  
訴訟代理人  陳瑞麟  
            孫聖淇  
            胡勝傑  
被      告  蕭家賢  

上列當事人間111年度中簡字第1857號（原案號：111年度中小字
第1656號）請求返還借款事件，於中華民國111年8月12日上午10
時25分整在臺灣臺中地方法院臺中簡易庭宣示判決，出席職員如
下：
    法      官  林筱涵
    書  記  官  洪加芳
朗讀案由。
法官朗讀主文宣示判決如下：
    主      文
被告應給付原告新臺幣貳拾伍萬伍仟參佰捌拾伍元，及其中貳拾
肆萬肆仟玖佰伍拾柒自民國一一一年八月六日起至清償日止，按
週年利率百分之五計算之利息。
訴訟費用新臺幣貳仟柒佰陸拾元由被告負擔。
本判決得假執行。
    事實及理由之要領
一、原告主張：被告前向日盛國際商業銀行（下稱日盛銀行）借
    款新臺幣（下同）30萬元，日盛銀行並就上開借款向原告投
    保信用保險。詎被告未依約繳款，迄至民國93年10月14日止
    ，尚積欠本金244,957元、利息9,700元、遲延利息728元，
    合計255,385元未為清償，日盛銀行乃依信用保險契約向原
    告請求理賠，經原告賠付255,385元。嗣日盛銀行於95年2月
    24日將上開債權讓與原告，原告並以起訴狀為本件債權讓與
    之通知。為此，爰依債權讓與及消費借貸之法律關係，提起
    本件訴訟，並聲明：被告應給付原告255,385元，及自起訴
    狀繕本送達翌日起至清償日止，按週年利率百分之5計算之
    利息。
二、上開原告主張之事實，業據其提出債權讓與證明書、消費性
    貸款約定書、信用保險賠款意見表為證。被告已於相當時期
    受合法之通知，而於言詞辯論期日不到場，亦未提出準備書
    狀爭執，依民事訴訟法第436條之23準用第436條第2項適用
    第280條第3項、第1項之規定，視同自認。從而，原告依債
    權讓與及消費借貸之法律關係，請求被告給付原告255,385
    元，及自起訴狀繕本送達翌日即111年5月14日起（見本院卷
    第37頁送達證書）至清償日止，按週年利率百分之5計算之
    利息，為有理由，應予准許。
三、訴訟費用負擔及假執行宣告之依據：民事訴訟法第78條、第
    436條之19第1項、第436條之20。
　
民事訴訟法第436條之24第2項：
對於本判決之上訴，非以違背法令為理由，不得為之。
如對本判決上訴，須於判決送達後20日內向本院提出上訴狀，並
須表明原判決所違背之法令及其具體內容與依訴訟資料可認為原
判決有違背法令之具體事實之上訴理由（均須按他造當事人之人
數附繕本）。
中　　華　　民　　國　　111 　年　　8 　　月　　12　　日
                  臺灣臺中地方法院臺中簡易庭
                                  法  官  林筱涵
                                  書記官  洪加芳
以上正本證明與原本無異。
中　　華　　民　　國　　111 　年　　8 　　月　　12　　日
                                  書記官  洪加芳